Inventaris van het archief van het Nederlands Beheersinstituut, beheersdossiers beginnend met de letters Q en R
Nationaal Archief, Den Haag
- Serie 'Roekel-Wasbaner, I. van - Romme, J.P.'
  - Romkes, W.G.H., Hilversum, 150709
  - Romling, E.H., Hoensbroek, 150711
  - Romme, F., Eindhoven, 150712
  - Romme, J.A.M., Nijmegen, 150713
  - Romme, J.P., Hoge Zwaluwe, 150714
- Serie 'Rommel, J. - Root, P.'
  - Rommel, J., Caracinho [WE 1961], ---
    Onderdeel van een omslag met meerdere dossiers. Deze omslag is aan te vragen via archiefinventaris 2.09.16.02, inventarisnummer 6077, ten name van Bollenhagen & Co., GmbH
  - Rommel, J., Rio Grande do Sul [DS 3865], ---
    Onderdeel van een omslag met meerdere dossiers. Deze omslag is aan te vragen via archiefinventaris 2.09.16.01, inventarisnummer 3036, ten name van Amsterdamsche Bank NV
  - Rommel, M. (Wijn- en Spiritualienhandel) (I), Den Haag, 150610
  - Rommel, M. (Wijn- en Spiritualienhandel) (II), Den Haag, 150611
  - Rommel, M. (Wijn- en Spiritualienhandel) (III), Den Haag, 150612
  - Rommelskirchen, J. [PE3 1375], ---
    Onderdeel van een omslag met meerdere dossiers. Deze omslag is aan te vragen via archiefinventaris 2.09.16.01, inventarisnummer 2268, ten name van Adriaansen, S.
  - Rommelt, H., Borne [WFV 7168], ---
  - Rommen, D.J., Rotterdam, 150823
  - Rommen, G., Walbeck, 150824
  - Rommen, G., Walbeck [WE 6247], ---
    Onderdeel van een omslag met meerdere dossiers. Deze omslag is aan te vragen via archiefinventaris 2.09.16.03, inventarisnummer 6370, ten name van Commerz Bank AG
  - Rommen, K.C., Utrecht, 150825
  - Rommenholler'sche Koolzuur en Zuurstofwerken, C.G., Rotterdam [DS 1542], ---
  - Rommens, A., Breda, 150826
  - Rommens, A., Breda [PE14 66], ---
  - Rommens, A.E., Roosendaal [PE14 1140], ---
  - Rommens, C., Breda, 150715
  - Rommens, C., Breda [PE14 487], ---
  - Rommens, C., Breda [PE14 2586], ---
  - Rommens, P., Woensdrecht, 150716
  - Rommers, C., IJsselstein, 150717
  - Rommers, C., Hilversum, 150718
  - Rommers, C., Hilversum [PE36 844], ---
  - Rommers, C., IJsselstein [PE54 5595], ---
    Onderdeel van een omslag met meerdere dossiers. Deze omslag is aan te vragen via archiefinventaris 2.09.16.02, inventarisnummer 4053, ten name van Boelen-Brinck, J.F.M.A.
  - Rommers, F., Hoogerheide, 150719
  - Rommers, F.M., Roosendaal, 150720
  - Rommers, H.W.R., Eindhoven, 150721
  - Rommers, J.F., Amersfoort, 150722
  - Rommers, W., Ede, 150723
  - Rommerskirchen, Nijmegen, 150724
  - Rommerskirchen, A., Tegelen, 150725
  - Rommerskirchen, J., Schiedam, 150727
  - Rommerskirchen, J., Schiedam [WFR 103], ---
  - Rommerskirchen-Giebels, A., Venlo, 150726
  - Rommerts, W., Arnhem, 150728
  - Rommes, J.A.A., Zeist, 150729
  - Rommes, N.P.A.C., Utrecht, 150795
  - Romnach-Thor, M., Susteren, 150796
  - Romp, A.H., Haarlem, 150787
  - Romp, H.W., Genderingen, 150797
  - Romp, J.H., Gendringen, 150784
  - Romp, M., Heemstede, 150785
  - Romp, O., Delfzijl, 150786
  - Romp-Hobelman, W., Gendringen [PD60 45], ---
    Onderdeel van een omslag met meerdere dossiers. Deze omslag is aan te vragen via archiefinventaris 2.09.16.06, inventarisnummer 5206, ten name van Hoven, G.M.
  - Rompa & Zn, J., Breda, 150788
  - Rompaeij, F.R.H., Den Haag, 150789
  - Rompelberg, G,H., Heer, 150790
  - Rompelberg, H., Maastricht, 150792
  - Rompelberg, J.L.V., Den Haag, 150791
  - Rompelberg-Schurgers, A., Heer, 150793
  - Rompelman, Bloemendaal [PE28 1788], ---
  - Rompelman, A., Zeist, 150794
  - Rompelman, A., Driehuis, 150798
  - Rompelman, A., Zeist, 150811
  - Rompelman, F.H., Bloemendaal, 150812
  - Rompelman, H.K., Haarlem, 150814
  - Rompelman, J., Amsterdam, 150815
  - Rompelman-Minkman, M., Bloemendaal [PE28 7459], ---
  - Rompen, A.G.H., Bakel, 150816
  - Rompen, J., Kerkrade, 150817
  - Romph, C. de, Heinenoord, 150818
  - Romph, W. de, Amsterdam, 150819
  - Rompza-Kemper, E. [PD8 164], ---
  - Romson-Polexck, H.M., Rotterdam, 150820
  - Romunde, A. van, Den Haag [WN 639], ---
    Onderdeel van een omslag met meerdere dossiers. Deze omslag is aan te vragen via archiefinventaris 2.09.16.02, inventarisnummer 5261, ten name van Backhuis, W.
  - Romunde, L. van, Den Haag, 150813
  - Romunde, L. van, Den Haag, 150822
  - Romunde, M.W., Amsterdam, 150821
  - Romundi, L. [KLP 33], ---
    Onderdeel van een omslag met meerdere dossiers. Deze omslag is aan te vragen via archiefinventaris 2.09.16.01, inventarisnummer 4484, ten name van Algemeene Friesche Levensverzekering Maatschappij
  - Romviel, D., Hilversum, 150827
  - Romwiel, D., Bussum [PE36 2391], ---
  - Ron, C. de, Roosendaal, 150850
  - Ron-Melisse, A.M., Bergen op Zoom, 150851
  - Rona, A., Annen, 150852
  - Ronacher, A., Bregenz, 148688
  - Ronca, J.D.E., Geiselhöring, 150853
  - Ronca, J.D.E., Geiselhöring, 150855
  - Ronchetti, B.M., Amsterdam, 150854
  - Roncken-Ruker, M.E.E.M., Amsterdam, 150856
  - Ronckers, J.L.H., Amsterdam, 150857
  - Rond, A., Haarlem, 150859
  - Rond, A. de, Ede, 150858
  - Rond, G.A., Arnhem, 150860
  - Rond, J., Akersloot, 150861
  - Rond, J., Rotterdam [WFN 124], ---
  - Rond, S., Wormerveer, 150862
  - Ronda, A., Maastricht, 150863
  - Ronda, A., Middelstum, 150864
  - Ronda, A., Middelstum [PD27 255], ---
  - Ronda, A.H.A., Maastricht, 150865
  - Ronda, F.H.C., Maastricht, 150866
  - Ronda, J.H., Maastricht, 150867
  - Ronda, J.J.A., Maastricht, 150868
  - Ronda, P., Maastricht, 150869
  - Rondaij, M., Amersfoort, 150870
  - Rondaij, N., Badhoevedorp, 150871
  - Rondaij, N.F., Rotterdam, 150872
  - Rondas-nien, H.M.H., Weert, 150783
  - Ronday, Rotterdam [PE3 1149], ---
    Onderdeel van een omslag met meerdere dossiers. Deze omslag is aan te vragen via archiefinventaris 2.09.16.01, inventarisnummer 2262, ten name van Andries, G.C.
  - Ronde's Teakdeurenfabriek, Rotterdam, 150887
  - Ronde, A.A. de, Rotterdam, 150873
  - Ronde, C. de, Amsterdam, 150874
  - Ronde, C. de, Amsterdam [PE1 3370], ---
    Onderdeel van een omslag met meerdere dossiers. Deze omslag is aan te vragen via archiefinventaris 2.09.16.02, inventarisnummer 3306, ten name van Bijlmer, W.P.
  - Ronde, D.J. de, Rotterdam [DM 1718], ---
  - Ronde, G., Leek, 150875
  - Ronde, G. de, Ouddorp [DM 807], ---
    Onderdeel van een omslag met meerdere dossiers. Deze omslag is aan te vragen via archiefinventaris 2.09.16.02, inventarisnummer 2669, ten name van Becking, H.J.
  - Ronde, G.F.A., Vlaaringen, 150876
  - Ronde, H. de, Rotterdam, 150877
  - Ronde, H.J., Groningen [PD27 854], ---
    Onderdeel van een omslag met meerdere dossiers. Deze omslag is aan te vragen via archiefinventaris 2.09.16.02, inventarisnummer 4981, ten name van Bollegraf, A.
  - Ronde, H.J.M., Schiedam, 150878
  - Ronde, J. de, Hilversum, 150879
  - Ronde, J. de, Zwijndrecht, 150880
  - Ronde, J. de, Rotterdam, 150881
  - Ronde, J. de, Rotterdam, 150882
  - Ronde, J.J.A., Vlaardingen [PE3 2], ---
    Onderdeel van een omslag met meerdere dossiers. Deze omslag is aan te vragen via archiefinventaris 2.09.16.02, inventarisnummer 2180, ten name van Baumann, F.A.
  - Ronde, J.W. de, Gasselte, 150883
  - Ronde, M.H., Groningen, 150884
  - Ronde, R.B. de, Schiedam, 150885
  - Ronde-Schleppers, C., Schiedam, 150886
  - Rondeel, L.F., Utrecht [PE54 1437], ---
  - Rondeel, P.F.F., Oosterbeek, 150889
  - Rondeel, P.G., Amsterdam, 150890
  - Rondeel-Schmeling, L.A.A., Amsterdam, 150888
  - Rondeel-Schmeling, L.A.A., Laren [WFV 2948], ---
  - Rondel, J.M., Breda, 150891
  - Rondel, L.P., Utrecht, 150892
  - Rondel, L.P., Utrecht [PE54 121], ---
  - Rondelle, A.T.P. la, Den Haag, 150893
  - Rondelle, D.L.P. la, Den Haag, 150894
  - Rondelle, J.F. la, Rotterdam, 150895
  - Rondelle, J.W. la Fa., Amsterdam [PE67 5951], ---
  - Rondelle, P. la, Amsterdam, 150896
  - Rondeltap, M., Den Haag, 150897
  - Ronden, J.G., Geleen [PE40 3098], ---
  - Rondholz, F.J., Diepenveen [WFV 4602], ---
    Onderdeel van een omslag met meerdere dossiers. Deze omslag is aan te vragen via archiefinventaris 2.09.16.04, inventarisnummer 5764, ten name van Fey, H.
  - Rondhuis, J., Leeuwarden, 150898
  - Rondhuis, W.M., Gronau, 150899
  - Ronekamp, W., Duisburg, 150900
  - Rong, C.M., Amsterdam, 150901
  - Rong, J.J., Kerkrade, 150902
  - Rong, J.J., Kerkrade [PE40 4323], ---
  - Ronge, A., Asten, 150907
  - Ronge, G., Ginderich, 150908
  - Ronge-Hermsen, G., Poppenhagen, 150910
  - Rongen, A. van, Rotterdam, 150911
  - Rongen, G., Bonn, 150923
  - Rongen, G.J.H., Venray, 150913
  - Rongen, J., Bunde, 150914
  - Rongen, J., Venray [WN 411], ---
    Onderdeel van een omslag met meerdere dossiers. Deze omslag is aan te vragen via archiefinventaris 2.09.16.03, inventarisnummer 5287, ten name van Colaris-Heijnen, J.H.
  - Rongen, J. van, Amsterdam, 150912
  - Rongen, J.H.W., Den Haag, 150915
  - Rongen, K., Abcoude, 150916
  - Rongen, M.W., Veghel, 150917
  - Rongen, M.W., Veghel [WFV 3521], ---
    Onderdeel van een omslag met meerdere dossiers. Deze omslag is aan te vragen via archiefinventaris 2.09.16.03, inventarisnummer 5702, ten name van Caldonazzi, M.
  - Rongen, P., Heerssen, 150918
  - Rongen, P., Vaals, 150919
  - Rongen, P.H.H., Overloon, 150920
  - Rongen, P.J.H., Venray, 150921
  - Rongen, T., Nieuw-Beijerland, 150922
  - Rongen, T., Nieuw-Beijerland [PE3 334], ---
    Onderdeel van een omslag met meerdere dossiers. Deze omslag is aan te vragen via archiefinventaris 2.09.16.02, inventarisnummer 2193, ten name van Bijl, P.
  - Ronger-Breyer, S.J., 150909
  - Ronigs, J.H.A., Groningen [PE40 3145], ---
    Onderdeel van een omslag met meerdere dossiers. Deze omslag is aan te vragen via archiefinventaris 2.09.16.02, inventarisnummer 3810, ten name van Berns, H.
  - Ronk, E.J., Zutphen, 150924
  - Ronke, F., Posey, 150925
  - Ronkel, H., Den Haag, 150926
  - Ronkel, H.M. van, Rotterdam, 150927
  - Ronkel, J. van, Beverwijk, 150937
  - Ronkel, J. van, Beverwijk, 150938
  - Ronkel-Zuidam, A.A. van, De Steeg, 150939
  - Ronken, G.H., Geleen, 150940
  - Ronken, J., Den Helder, 150941
  - Ronken, J., Viersen, 150942
  - Ronken, J., Amsterdam [PE4 560], ---
  - Ronken, J., Den Helder [PE33 286], ---
  - Ronken, J., Den Helder [WFN 661], ---
  - Ronken, L., Arnhem, 150943
  - Ronken, L., Graauw, 150944
  - Ronken, L., Graauw [PD51 78], ---
    Onderdeel van een omslag met meerdere dossiers. Deze omslag is aan te vragen via archiefinventaris 2.09.16.02, inventarisnummer 5108, ten name van Bellotto, G.B.
  - Ronken, L., Graauw [WFV 3396], ---
    Onderdeel van een omslag met meerdere dossiers. Deze omslag is aan te vragen via archiefinventaris 2.09.16.05, inventarisnummer 5698, ten name van Gollesch, H.
  - Ronken-Cremers, M.P., Geleen, 150945
  - Ronken-Ziegler, K., Limbricht [PE40 4742], ---
  - Ronkers, J.H., Vlodrop, 150946
  - Ronne, H., Rotterdam, 150947
  - Ronne, H., Rotterdam [WFR 389], ---
    Onderdeel van een omslag met meerdere dossiers. Deze omslag is aan te vragen via archiefinventaris 2.09.16.05, inventarisnummer 5499, ten name van Gerhardt, R.
  - Ronne, H., Stüttorf [WE 3555a], ---
    Onderdeel van een omslag met meerdere dossiers. Deze omslag is aan te vragen via archiefinventaris 2.09.16.02, inventarisnummer 6194, ten name van Brinkmann-Tibbe, A.
  - Ronnen, M.R., Amsterdam, 150948
  - Ronner, J., Amsterdam, 150928
  - Ronowski-Berger, A., Werne an der Lippe [WE 8968], ---
  - Ronsdorf, A.H., Amsterdam, 150930
  - Ronsdorf-ten Kate, J.W., Bogota, 150929
  - Ronsdorf-ten Kate, J.W., Bogota [WE 955], ---
  - Ronsdorff, H., Amsterdam, 150931
  - Ronski-Schmidt, M., Moers, 150932
  - Ronstadt & Co., Amsterdam [PE67 3911], ---
    Onderdeel van een omslag met meerdere dossiers. Deze omslag is aan te vragen via archiefinventaris 2.09.16.04, inventarisnummer 4293, ten name van Feder, M.
  - Ronstadt, C., Amsterdam, 150933
  - Ronstadt, F.A., Amsterdam [PE1 1603], ---
    Onderdeel van een omslag met meerdere dossiers. Deze omslag is aan te vragen via archiefinventaris 2.09.16.01, inventarisnummer 3263, ten name van Algemeene Maatschappij voor Beleggingen en Grondcrediet NV
  - Rontberg, W., Delft, 150934
  - Ronteltap, A., Makassar, 150935
  - Ronteltap, B.J.M., Vlaardingen, 150936
  - Rontgen, C.E.E., Waubach, 150949
  - Rontgen, J.G.F., Amstenrade, 150950
  - Rontgen, J.G.F., Amstenrade [WFV 7541], ---
  - Rontgen-Naumann, M., Palenberg, 150951
  - Rontgen-Naumann, M., Palenberg [WE 5144], ---
    Onderdeel van een omslag met meerdere dossiers. Deze omslag is aan te vragen via archiefinventaris 2.09.16.01, inventarisnummer 6289, ten name van Arndtheim, K.H.
  - Roo, A. de, Assen, 150952
  - Roo, A. de, Enschede, 150953
  - Roo, A. de, Den Haag, 150954
  - Roo, A. de, Schiebroek, 150955
  - Roo, A. de, Rotterdam, 150956
  - Roo, A. de, Bergentheim [PE11 1045], ---
  - Roo, A. de, Oostwoud [PE11 1075], ---
  - Roo, B. de, Drouwenermond, 150958
  - Roo, B. de, Assen, 150959
  - Roo, C.W. de, Rotterdam, 150960
  - Roo, E. de, Eindhoven, 150961
  - Roo, F. de, 's Heer Abtskerke, 150962
  - Roo, F.W. de, Den Haag [PE2 363], ---
    Onderdeel van een omslag met meerdere dossiers. Deze omslag is aan te vragen via archiefinventaris 2.09.16.01, inventarisnummer 2073, ten name van Amstel, de (Beiersch-Bierbrouwerij) NV
  - Roo, G. de, Assen, 150963
  - Roo, G. de, Nieuw-Amsterdam, 150964
  - Roo, G. de, Rotterdam, 150965
  - Roo, G. de, Nieuw-Amsterdam [PE22 404], ---
  - Roo, G.C., Wassenaar, 150966
  - Roo, G.F. de, Groningen, 150967
  - Roo, H. de, Valthermond, 150969
  - Roo, H. de, Veeningen, 150970
  - Roo, H. de, Venlo, 150971
  - Roo, H. de, Sellingen, 150972
  - Roo, H. de, Zwartemeer, 150973
  - Roo, H. de, Sellingen [PE27 2944], ---
    Onderdeel van een omslag met meerdere dossiers. Deze omslag is aan te vragen via archiefinventaris 2.09.16.04, inventarisnummer 3438, ten name van Frybits
  - Roo, H. de, Vlagtwedde [PE27 1523], ---
    Onderdeel van een omslag met meerdere dossiers. Deze omslag is aan te vragen via archiefinventaris 2.09.16.02, inventarisnummer 3386, ten name van Bloem, G.
  - Roo, H.B. de, Brummen, 150976
  - Roo, H.K. de, Amsterdam, 150975
  - Roo, H.M. de, Venlo [PE57 331], ---
    Onderdeel van een omslag met meerdere dossiers. Deze omslag is aan te vragen via archiefinventaris 2.09.16.02, inventarisnummer 4034, ten name van Bodens-Zervos, J.
  - Roo, J. de, Drouwermond, 150977
  - Roo, J. de, Odoorn, 150979
  - Roo, J. de, Vlagtwede, 150980
  - Roo, J. de, Maastricht, 150981
  - Roo, J. de, Amsterdam, 150982
  - Roo, J. de, Enschede, 150983
  - Roo, J. de, Amsterdam, 150984
  - Roo, J. de, Assen, 150985
  - Roo, J.G. de, Groningen, 150986
  - Roo, J.M. de, 150987
  - Roo, J.M. de, Rotterdam, 150988
  - Roo, J.W. de, Hengelo, 150989
  - Roo, L. de, 's Heer Abskerke, 150990
  - Roo, M., Drouwermond, 150978
  - Roo, M. de, Drouwermond, 150974
  - Roo, M. de, Drouwenermond, 150991
  - Roo, M. de, Amsterdam, 150992
  - Roo, M.J. de, Den Haag, 150993
  - Roo, N.R. de, Ter Apelkanaal, 150994
  - Roo, P.C. de, Amstelveen, 150995
  - Roo, P.J. de, Groningen, 150996
  - Roo, R. de, Borger, 150997
  - Roo, R. de, Schagen, 150998
  - Roo, T.J. de, Assen, 150999
  - Roo, T.J. de, Groningen [PE11 1013], ---
  - Roo, W. de, Amsterdam, 151000
  - Roo, W.F. de, Den Haag, 151001
  - Roo, W.J. de, Kesteren, 150957
  - Roo-Chabot, J. de, Voorburg, 151002
  - Roo-Klein, C.M. de, Enschede, 151003
  - Roo-Meyer, M.C. de, Schiedam, 151005
  - Roo-Oosterweghel, E.A., Den Haag [PE68 376], ---
  - Roobol, C., Rotterdam, 151009
  - Roobol-de Rooy, H.E., Schagen, 151004
  - Roock, J.D. de, 151006
  - Roock, J.M. de, Rotterdam, 151007
  - Rood, A., Amsterdam, 151010
  - Rood, A., Amsterdam, 151011
  - Rood, A., Oud-Beijerland [PD46 56], ---
    Onderdeel van een omslag met meerdere dossiers. Deze omslag is aan te vragen via archiefinventaris 2.09.16.01, inventarisnummer 5170, ten name van Appel, A.
  - Rood, A. van, Den Haag, 151008
  - Rood, A.H. van, Wassenaar, 198780
  - Rood, B., Middelharnis, 151012
  - Rood, B. de, Amsterdam, 151013
  - Rood, D., Hilversum, 151014
  - Rood, H., Amsterdam, 151015
  - Rood, I.M., Amsterdam, 151017
  - Rood, J., Den Haag, 151018
  - Rood, J., Amsterdam, 151019
  - Rood, J., Amsterdam, 151020
  - Rood, J.M., Amsterdam, 151021
  - Rood, J.M., Amsterdam [PE1 1758], ---
    Onderdeel van een omslag met meerdere dossiers. Deze omslag is aan te vragen via archiefinventaris 2.09.16.02, inventarisnummer 3277, ten name van Bernard, J.
  - Rood, J.M., Weesp [PD36 65], ---
    Onderdeel van een omslag met meerdere dossiers. Deze omslag is aan te vragen via archiefinventaris 2.09.16.02, inventarisnummer 5043, ten name van Blumenthal, B.S.
  - Rood, K., Den Haag, 151023
  - Rood, K., Amsterdam, 151024
  - Rood, L., Maastricht, 151016
  - Rood, L., Middelharnis, 151025
  - Rood, L., Middelharnis [PD3 1647], ---
    Onderdeel van een omslag met meerdere dossiers. Deze omslag is aan te vragen via archiefinventaris 2.09.16.02, inventarisnummer 4791, ten name van Bloemendal, E.L.
  - Rood, M., Amsterdam, 145013
  - Rood, M., Amsterdam, 145014
  - Rood, M., Den Haag, 145015
  - Rood, M., Amsterdam, 145016
  - Rood, M., Amsterdam, 145017
  - Rood, M., Amsterdam, 151026
  - Rood, M., Amsterdam, 151027
  - Rood, M., Amsterdam, 151028
  - Rood, M., Amsterdam [PE1 2328], ---
    Onderdeel van een omslag met meerdere dossiers. Deze omslag is aan te vragen via archiefinventaris 2.09.16.03, inventarisnummer 3276, ten name van Diamant-Walewijk, R.
  - Rood, S. de, Amsterdam, 145018
  - Rood, S. de, Amsterdam, 145021
  - Rood, S. de, Amsterdam [PD1 2304], ---
  - Rood, S. de, Voorburg [PD2 1330], ---
    Onderdeel van een omslag met meerdere dossiers. Deze omslag is aan te vragen via archiefinventaris 2.09.16.02, inventarisnummer 4737, ten name van Baan, B.W. de
  - Rood, S. van, Scheveningen, 145019
  - Rood, S. van, Den Haag, 145020
  - Rood, T.P., Amsterdam, 145022
  - Rood, W. van, Amsterdam, 145104
  - Rood, W.H., Amsterdam, 145105
  - Rood-Hamburger, E. van, Amsterdam, 145106
  - Rood-Hirsch, E., Den Haag, 145107
  - Rood-Tafelkruijer, D. van, Amsterdam, 145108
  - Rood-Vogel, M., Amsterdam, 145109
  - Rooda, A., Groningen, 145110
  - Rooda, A. de, Leiden, 145117
  - Rooda, M., Den Helder, 145111
  - Rooda, M., Den Helder [PE33 285], ---
  - Roodakker, H.T., Leiden, 145112
  - Roodbergen, F., Dokkum, 145113
  - Roodbol, C., Hendrik Ido Ambacht [DN 274], ---
  - Roodbol, J., Voorburg, 145114
  - Roodbol, M.J.F., Roosendaal [PE14 1310], ---
  - Roodbol, W., Schiedam, 145115
  - Roode en Zn., H. de Fa. (Brandstoffenhandel), Leiden, 145038
  - Roode Kruis-gegevens betreffende afwezigen, Den Haag [WFV 6873], ---
    Onderdeel van een omslag met meerdere dossiers. Deze omslag is aan te vragen via archiefinventaris 2.09.16.02, inventarisnummer 5878, ten name van Baumann-Schneider, M.E.
  - Roode, A. de, Zandvoort, 145116
  - Roode, A. de, Zandvoort [PE28 4229], ---
  - Roode, C. van, Purmerend [DS 3698], ---
  - Roode, G., Oldenzaal, 145118
  - Roode, H., Leiden [PE39 662], ---
  - Roode, H. de, Heerenveen, 145056
  - Roode, H. de, Leiden, 145057
  - Roode, H. de, Delft, 145119
  - Roode, H.H. de, Heerenveen [PE38 2540], ---
  - Roode, H.J. de, Heemstede, 145059
  - Roode, H.J. de, Norg, 145060
  - Roode, H.N. de, Heerenveen [PE38 1402], ---
  - Roode, J. de, Norg, 145058
  - Roode, J. de, Zandvoort, 145061
  - Roode, J. de, Leiden, 145062
  - Roode, J. de [PE39 663], ---
  - Roode, J.A. de, Rotterdam, 145067
  - Roode, J.J. de, Den Haag, 145063
  - Roode, J.J. van, Hillegom, 145064
  - Roode, P. de, IJmuiden, 145065
  - Roode, P. de, Den Haag, 145066
  - Roode, P. de, Amsterdam, 145068
  - Roode, S. de, Amsterdam, 145069
  - Roode, S. de, Rotterdam, 145070
  - Roode, S. de, Amsterdam [PD1 2757], ---
  - Roode, S. de, Rotterdam [PD3 936], ---
  - Roode, T. de, Leiden, 145071
  - Roode, W. de, Leiderdorp, 145072
  - Roode, W.M. de, Amsterdam, 145073
  - Roode, Y. de, Hillegom, 145074
  - Roode-Aldewereld, S. de, Rotterdam, 145034
  - Roode-Brandel, K. de, Rotterdam, 145035
  - Roode-Guggi, T., Arnhem, 145036
  - Roode-Jautz, M.C. van, Plochingen [WE 4573], ---
    Onderdeel van een omslag met meerdere dossiers. Deze omslag is aan te vragen via archiefinventaris 2.09.16.03, inventarisnummer 6254, ten name van Cohn, G.
  - Roode-Slagveld, D. de, Zandvoort, 145037
  - Roode-Slagveld, D. de, Zandvoort [PE28 3080], ---
    Onderdeel van een omslag met meerdere dossiers. Deze omslag is aan te vragen via archiefinventaris 2.09.16.02, inventarisnummer 3484, ten name van Beekman-Beekman, H.B.C.
  - Rooden, A.S. van, Haarlem [WN 566], ---
  - Rooden, G.J.J. van, Den Haag, 145039
  - Rooden, J. van, Haarlem [PD28 3], ---
    Onderdeel van een omslag met meerdere dossiers. Deze omslag is aan te vragen via archiefinventaris 2.09.16.02, inventarisnummer 5006, ten name van Broeckaert, M.
  - Rooden, J.H.H. van, Haarlem [PE28 4722], ---
    Onderdeel van een omslag met meerdere dossiers. Deze omslag is aan te vragen via archiefinventaris 2.09.16.01, inventarisnummer 3499, ten name van Alberts, D.H.E.B.
  - Rooden, J.H.H. van (Slagerij), Haarlem, 145040
  - Rooden, W. van, Kedichem, 145041
  - Rooden, W. van, Kedichem [PE25 105], ---
    Onderdeel van een omslag met meerdere dossiers. Deze omslag is aan te vragen via archiefinventaris 2.09.16.04, inventarisnummer 2613, ten name van Elbrink, A.
  - Rooden-Bootsma, M. van, Rijnsburg, 145042
  - Roodenberg, A., 145043
  - Roodenburg, A., Amsterdam, 145044
  - Roodenburg, A.H., Amsterdam, 145087
  - Roodenburg, C., Haarlem [PE28 1790], ---
  - Roodenburg, C.J., Rotterdam, 145089
  - Roodenburg, C.P.G., Haaksbergen, 145090
  - Roodenburg, D., Amsterdam, 145092
  - Roodenburg, E., Amsterdam, 145160
  - Roodenburg, E.M., Amsterdam, 145093
  - Roodenburg, G., Haarlem, 145088
  - Roodenburg, G., Haarlem, 145094
  - Roodenburg, G., Haarlem [PE28 1791], ---
  - Roodenburg, H., Amsterdam, 145095
  - Roodenburg, H., Amsterdam, 145096
  - Roodenburg, H.A., Arnhem, 145097
  - Roodenburg, I., Amsterdam, 145098
  - Roodenburg, I., Amsterdam [PD1 3294], ---
    Onderdeel van een omslag met meerdere dossiers. Deze omslag is aan te vragen via archiefinventaris 2.09.16.02, inventarisnummer 4650, ten name van Boutelje, A.C.
  - Roodenburg, J., Rotterdam, 145099
  - Roodenburg, J., Utrecht, 145100
  - Roodenburg, J., Rotterdam, 145102
  - Roodenburg, J. van, Haarlem [PE28 4324], ---
  - Roodenburg, J.A., Maassluis, 145101
  - Roodenburg, L., Rotterdam, 145103
  - Roodenburg, L.J., Amsterdam, 145158
  - Roodenburg, M., Amsterdam, 145159
  - Roodenburg, N.M., Delft, 145161
  - Roodenburg, N.M., Den Haag, 145162
  - Roodenburg, P., Amsterdam, 145091
  - Roodenburg, P., Berkel en Rodenrijs, 145163
  - Roodenburg, P., Berkel en Rodenrijs, 145164
  - Roodenburg, P., Berkel [PD3 444], ---
  - Roodenburg, P.R., Anna Paulowna, 145165
  - Roodenburg, R.A., Amsterdam, 145166
  - Roodenburg, R.C., Arnhem, 145167
  - Roodenburg, R.C., Vlaardingen, 145168
  - Roodenburg, W., Haarlem, 145169
  - Roodenburg-Farro, S., Amsterdam, 145170
  - Roodenburg-Farro, S. [PD1 1386], ---
    Onderdeel van een omslag met meerdere dossiers. Deze omslag is aan te vragen via archiefinventaris 2.09.16.03, inventarisnummer 4592, ten name van Colthof-te Lange, R.
  - Roodenburg-Meinesz, C.H., Utrecht, 145171
  - Roodenburg-Romburg, J.A.M., Rotterdam, 145172
  - Roodenburg-Tichelaar, J., Amsterdam, 145173
  - Roodenhuis, J.D., Franeker [PE38 760], ---
    Onderdeel van een omslag met meerdere dossiers. Deze omslag is aan te vragen via archiefinventaris 2.09.16.02, inventarisnummer 3682, ten name van Boer, S. de
  - Roodenrijs, F.D.H., Rotterdam, 145174
  - Roodenrijs, F.D.H., Rotterdam [PE3 1065], ---
  - Rooderkerk, J., Nederhemert, 145175
  - Rooderkerk, J.D., Heusden, 145176
  - Roodfeld, I., Amsterdam, 145177
  - Roodfeld, J.E., Rotterdam, 145178
  - Roodhart, H., Badhoevedorp [PE28 1792], ---
  - Roodhuyzen, D.H., Bussum, 144993
  - Roodhuyzen, D.H., Bussum [PE36 1098], ---
  - Rooding, B.T.P., Heerlen, 144994